臺灣新北地方法院板橋簡易庭小額民事判決
111年度板小字第2245號
原      告  元大商業銀行股份有限公司



法定代理人  翁健    
訴訟代理人  劉遊燕（兼送達代收人）

            鄧介榮  
被      告  朱榮田  
兼  上一人
訴訟代理人  朱勝吉  
被      告  朱玲慧  
兼上一人、被告朱榮田之
訴訟代理人  朱偉仁  

上列當事人間請求給付信用卡帳款事件，於中華民國111年8月4
日言詞辯論終結，本院判決如下：
    主  文
被告應於繼承被繼承人施美智（即施劍瑛）之遺產範圍內連帶給
付原告新臺幣貳萬玖仟玖佰肆拾玖元，及自民國一百一十年七月
二十三日起至清償日止，按週年利率百分之十五計算之利息。
訴訟費用新臺幣壹仟元由被告於繼承被繼承人施美智（即施劍瑛
）之遺產範圍內連帶負擔。
本判決得假執行。
    理由要領
一、原告主張之事實，業據提出信用卡申請書暨約定條款、前置
    調解機制協議書、前置調解繳款明細、繼承系統表、戶籍謄
    本及本院家事事件公告查詢結果在卷為證，核認無訛，且為
    被告所不爭執，堪信原告前揭主張為真。
二、又按繼承人自繼承開始時，除本法另有規定外，承受被繼承
    人財產上之一切權利、義務；繼承人對於被繼承人之債務，
    以因繼承所得遺產為限，負清償責任；繼承人對於被繼承人
    之債務，以因繼承所得遺產為限，負連帶責任；民法第1148
    條第1項前段、第2項、第1153條第1項分別定有明文。查被
    繼承人施美智（即施劍瑛）向原告申請信用卡使用，截至11
    0年7月22日止，尚有新臺幣（下同）29,949元之本金未清償
    ，而被告均為其繼承人，且未辦理拋棄繼承，揆諸前開規定
    ，被告自應於繼承所得遺產範圍內連帶負清償責任。是以，
    原告依信用卡契約及繼承之法律關係，請求被告給付如主文
    第1項所示，為有理由，應予准許。
三、本件係小額訴訟事件，依民事訴訟法第436條之19第1項規定
    ，確定本件訴訟費用額為第一審裁判費1,000元，依民事訴
    訟法第78條、第85條第2項之規定，由被告於繼承被繼承人
    施美智（即施劍瑛）之遺產範圍內連帶負擔。
中　　華　　民　　國　　111 　年　　8 　　月　　25　　日
                  臺灣新北地方法院板橋簡易庭
                        法  官  陳怡親
以上正本係照原本作成。
如不服本判決，應於送達後20日內，向本院提出上訴狀，並表明
上訴理由（上訴理由應表明一、原判決所違背之法令及具體內容
。二、依訴訟資料可認為原判決有違背法令之具體事實。），如
於本判決宣示後送達前提起上訴者，應於判決送達後20日內補提
上訴理由書（須附繕本），如未於上訴後20日內補提合法上訴理
由書，法院得逕以裁定駁回上訴。
中　　華　　民　　國　　111　 年　　8　　 月　　25　　日
                        書記官  劉芷寧